# 股权激励中股票期权会计处理问题

提问人：风清扬 888 时间：2012-07-31 14:09:45
税务总局发布的 18 号文规定：（一）对股权激励计划实行后立即可以行权的，上市公司可以根据实际行权时该股票的公允价格与激励对象实际行权支付价格的差额和数量，计算确定作为当年上市公司工资薪金支出，依照税法规定进行税前扣除。 （二）对股权激励计划实行后，需待一定服务年限或者达到规定业绩条件（以下简称等待期）方可行权的。上市公司等待期内会计上计算确认的相关成本费用，不得在对应年度计算缴纳企业所得税时扣除。在股权激励计划可行权后，上市公司方可根据该股票实际行权时的公允价格与当年激励对象实际行权支付价格的差额及数量，计算确定作为当年上市公司工资薪金支出，依照税法规定进行税前扣除。 （三）
本条所指股票实际行权时的公允价格，以实际行权日该股票的收盘价格确定。
但在会计处理时是按照该股票的公允价格及数量，计算确定作为上市公司相关年度的成本或费用。 不知道此处为何不统一起来，会计处理时为何不扣减职工支付的部分？

回答人：chenyiwei
关于 18 号公告发布后的相关会计处理问题，本版面和税务版面上都已有不少讨论。建议你先以“18号公告”为关键字在本版面和税务版面上搜索。

回答人：chenyiwei
回复 风清扬 888 的帖子
会计上所说的“授予日公允价值”是指被授予的权益工具（期权，注意不是股票本身）在授予日的公允价值。即使所授予的是限制性股票，最终也可归结为期权的公允价值；税法上用于计算税前扣除金额的“公允价值”是指标的股票本身在实际行权日的收盘价，用于衡量授予对象在行权环节实际得到的利益金额。